臺灣屏東地方法院刑事判決　　　　　　　100年度易字第482號
公　訴　人　臺灣屏東地方法院檢察署檢察官
被　　　告　郭貴鳴
上列被告因竊盜案件，經檢察官提起公訴（100 年度偵字第1884
號、1965號），本院於準備程序進行中，因被告就被訴事實為有
罪之陳述，經告知簡式審判程序意旨，並聽取公訴人及被告意見
後，本院裁定依簡式審判程序審理，判決如下：
    主  文
郭貴鳴犯如附表所示之陸罪，各處如附表主文欄所示之刑。應執
行有期徒刑壹年肆月，未扣案之剪刀壹支，沒收。
    事  實
一、郭貴鳴前於民國92年間因準強盜案件，經台灣高等法院高雄
    分院以92年度少連上訴字第54號刑事判決判處有期徒刑3 年
    8 月確定，於98年9 月24日執行完畢。詎仍不知悔改，意圖
    為自己不法之所有，並基於竊盜之犯意，於附表編號1 至編
    號6 所示之時間、地點，以如附表所示之方法，竊取如附表
    編號1 至編號5 所示之沈堂安等3 人所有之物品，得手後（
    編號6 之竊盜犯行未竊得財物而未遂），旋即將竊得之贓物
    以機車載至不知情之洪清田所經營，位在屏東縣屏東市○○
    路17 7巷107 號之「容盛資源回收場」變賣，賣得款項各如
    附表編號1 至編號5 所示，均已花用殆盡，編號6 則尚未竊
    得財物，即為郭俊男發現制止而未遂。嗣因如附表所示之方
    式為警查獲，並通知郭貴鳴到案說明，始知悉上情。
二、案經蔡守池、郭俊男訴由屏東縣政府警察局屏東分局報請臺
    灣屏東地方法院檢察署檢察官偵查起訴。
    理  由
一、被告郭貴鳴所犯均係死刑、無期徒刑、最輕本刑為3 年以上
    有期徒刑以外之罪，其等於準備程序就前揭被訴事實均為有
    罪之陳述，經告知簡式審判程序之旨，並聽取其等與公訴人
    之意見後，本院認無不得或不宜改依簡式審判程序進行之情
    ，爰依刑事訴訟法第273 條之1 第1 項、第284 條之1 規定
    ，裁定進行簡式審判程序。
二、上揭犯罪事實，業於被告郭貴鳴於警詢、偵查及本院審理時
    坦承不諱，核與證人即被害人沈安堂於警詢中之證述、證人
    即被害人郭俊男於警詢、檢察官偵查中證述之情節相符，被
    告郭貴鳴變賣上開贓物予證人洪清田之事實，亦據證人洪清
    田於警詢中證述明確，並有收受物品、舊貨、五金廢料或廢
    棄物登記表4 紙、屏東縣政府警察局屏東分局扣押物品目錄
    表、贓物認領保管單、車號查詢汽車車籍各1 紙。現場暨贓
    物照片10張在卷可稽，綜上足認，被告郭貴鳴如附表所示之
    加重竊盜、普通竊盜犯行，事證明確，均堪予認定。
三、論罪科刑：
(一)、被告郭貴鳴附表編號1 所示之行為後，刑法第321 條第1 項
    業於100 年1 月26日修正公布，並於同年月28日生效施行。
    按行為後法律有變更者，適用行為時之法律，但行為後之法
    律有利於行為人者，適用最有利於行為人之法律，刑法第2
    條第1項 定有明文。查修正前刑法第321 條第1 項規定：「
    犯竊盜罪而有左列情形之一者，處6 月以上、5 年以下有期
    徒刑：一、於夜間侵入住宅或有人居住之建築物、船艦或隱
    匿其內而犯之者。二、毀越門扇、牆垣或其他安全設備而犯
    之者。三、攜帶兇器而犯之者。四、結夥三人以上而犯之者
    。五、乘火災、水災或其他災害之際而犯之者。六、在車站
    或埠頭而犯之者」；修正後刑法第321 條第1 項則規定：「
    犯竊盜罪而有下列情形之一者，處6 月以上、5 年以下有期
    徒刑，得併科新臺幣10萬元以下罰金：一、侵入住宅或有人
    居住之建築物、船艦或隱匿其內而犯之者。二、毀越門扇、
    牆垣或其他安全設備而犯之者。三、攜帶兇器而犯之者。四
    、結夥三人以上而犯之者。五、乘火災、水災或其他災害之
    際而犯之者。六、在車站、埠頭、航空站或其他供水、陸、
    空公眾運輸之舟、車、航空機內而犯之者」，經比較新舊法
    之規定，新法法定刑除增加「得併科10萬元以下罰金」之罰
    金刑外，並刪除原第1 款「於夜間」之要件，且就第6 款增
    加「航空站、其他供水、陸、空公眾運輸之舟、車、航空機
    內」之要件，核均屬加重刑罰或擴大加重竊盜構成要件之涵
    攝範圍，是修正後刑法第321 條第1 項之規定並未較有利於
    行為人，自應適用修正前刑法第321 條第1 項之規定。
(二)、核被告郭貴鳴如附表編號1 所為，係犯刑法第321 條第1 項
    第3款 之攜帶兇器竊盜罪；如附表編號2 至編號5 所為係犯
    刑法第320 條第1 項之普通竊盜罪；編號6 所為則係犯刑法
    第320 條第3 項、第1 項之普通竊盜未遂罪。被告郭貴鳴所
    犯附表所示之6 次竊盜犯行，均犯意各別、行為互殊，均應
    予分論併罰。被告所為如附表編號6 之犯行，已著手於竊盜
    行為之實行，而未至取得財物之結果，為未遂犯，應依刑法
    第25條第2 項規定減輕其刑。被告前於92年間因準強盜案件
    ，經台灣高等法院高雄分院以92年度少連上訴字第54號刑事
    判決判處有期徒刑3 年8 月確定，於98年9 月24日執行完畢
    之事實，有臺灣高等法院被告前案紀錄表1 份附卷可按，其
    受有期徒刑之執行完畢5 年以內故意再犯本件有期徒刑以上
    之各罪，均為累犯，應依刑法第47條第1 項之規定各加重其
    刑。附表編號6 之竊盜未遂犯行，刑有加重及減輕之事由，
    依法先加重後減輕。爰審酌被告有上開前科，素行非佳，有
    臺灣高等法院被告前案紀錄表1 份附卷可按，正值壯年，不
    思正當努力工作營生，為貪念引誘圖取不勞而獲，竟竊取他
    人財物，為自己之些許利益，對被害人所造成之損害非小，
    惟念被告所竊取之物價值不高，犯後坦承犯行，態度良好等
    一切情狀，就所犯附表所示之6 罪分別量處如附表主文欄所
    示之刑，並定其應執行刑如主文所示。又被告所犯如附表編
    號1 所示之加重竊盜犯行所用之剪刀1 支，為被告所有，且
    係被告攜帶兇器犯竊盜罪時所攜帶之兇器，業據被告供陳在
    卷，雖未扣案，惟無證據證明業已滅失，應依刑法第38條第
    1 項第2 款宣告沒收之。
據上論斷，應依刑事訴訟法第273 條之1 第1 項、第299 條第1
項前段，刑法第2 條第1 項前段、第25條第2 項、第320 條第1
項、第3 項、第47條第1 項、第38條第1 項第2 款、第51條第5
款、修正前刑法第321 條第1 項第3 款，刑法施行法第1 條之1
，判決如主文。
本案經檢察官劉昀到庭執行職務。
中    華    民    國   100    年    7     月    28    日
                  刑事第二庭    法  官  涂裕洪
以上正本證明與原本無異。
如不服本判決應於收受判決後10日內向本院提出上訴書狀，並
應敘述具體理由；其未敘述上訴理由者，應於上訴期間屆滿後
20日內向本院補提理由書（均須按他造當事人之人數附繕本）
「切勿逕送上級法院」。
中    華    民    國   100    年    7     月    28    日
                                書記官  卓春成
┌────────────────────────────────────────┐
│附表：100年度易字第482號                                                        │
├──┬──────┬───┬─────┬─────┬─────┬────────┤
│編號│ 犯罪時間   │被害人│犯罪方法  │變賣款項  │查獲方式  │主  文  欄      │
│    │ 犯罪地點   │      │          │          │          │                │
├──┼──────┼───┼─────┼─────┼─────┼────────┤
│ 1  │99年11月17日│蔡守池│攜帶兇器剪│以機車載至│為警於99年│郭貴鳴犯攜帶兇器│
│    │凌晨1 時許  │      │刀1 支（未│不知情之洪│12月16日下│竊盜罪，累犯，處│
│    │            │      │扣案、已丟│清田所經營│午2時許， │有期徒刑捌月，未│
│    │屏東縣萬丹鄉│      │棄）至上開│、位在屏東│在上開資源│扣案之剪刀壹支沒│
│    │社上村社上路│      │地點，竊取│縣屏東市大│回收場執行│收。            │
│    │96巷4 號旁  │      │停至上開地│春路177 巷│查贓勤務，│                │
│    │            │      │點之車牌號│107 號之「│循線查悉上│                │
│    │            │      │碼WL-7952 │容盛資源回│情。      │                │
│    │            │      │號自用小貨│收場」變賣│          │                │
│    │            │      │車電瓶1 個│，賣得款項│          │                │
│    │            │      │（價值新臺│共計240 元│          │                │
│    │            │      │幣《下同》│。        │          │                │
│    │            │      │2, 500元）│          │          │                │
│    │            │      │。        │          │          │                │
├──┼──────┼───┼─────┼─────┼─────┼────────┤
│ 2  │99年11月17日│沈堂安│騎乘機車至│以機車載至│嗣因郭俊男│郭貴鳴犯竊盜罪，│
│    │上午10時許  │      │上開地點，│上開資源回│發現郭貴鳴│累犯，處有期徒刑│
│    │            │      │徒手竊取鐵│收場變賣，│於附表編號│肆月。          │
│    │屏東縣萬丹鄉│      │條5 支（價│賣得款項共│6 所示之時│                │
│    │上村村萬興段│      │值500 元）│計120 元。│間、地點著│                │
│    │泰國蝦養殖場│      │。        │          │手行竊，並│                │
│    │            │      │          │          │報警處理，│                │
│    │            │      │          │          │始查獲編號│                │
│    │            │      │          │          │2 至6 等情│                │
│    │            │      │          │          │。        │                │
├──┼──────┼───┼─────┼─────┼─────┼────────┤
│ 3  │100 年1 月1 │郭俊男│騎乘機車至│以機車載至│同上      │郭貴鳴犯竊盜罪，│
│    │日晚上8時許 │      │上開地點，│上開資源回│          │累犯，處有期徒刑│
│    │            │      │徒手竊取大│收場變賣，│          │肆月。          │
│    │屏東縣萬丹鄉│      │電瓶2 個（│賣得款項共│          │                │
│    │廈南村安和路│      │價值1 萬7,│計1,200 元│          │                │
│    │土地公廟旁貨│      │000 元）。│。        │          │                │
│    │櫃屋        │      │          │          │          │                │
├──┼──────┼───┼─────┼─────┼─────┼────────┤
│ 4  │100 年1 月2 │郭俊男│騎乘機車至│以機車載至│同上      │郭貴鳴犯竊盜罪，│
│    │日晚上8 時許│      │上開地點，│上開資源回│          │累犯，處有期徒刑│
│    │            │      │徒手竊取小│收場變賣，│          │肆月。          │
│    │屏東縣萬丹鄉│      │電瓶1 個（│賣得款項共│          │                │
│    │廈南村安和路│      │價值4,500 │計350元。 │          │                │
│    │土地公廟旁貨│      │元）。    │          │          │                │
│    │櫃屋        │      │          │          │          │                │
├──┼──────┼───┼─────┼─────┼─────┼────────┤
│ 5  │100 年1 月3 │郭俊男│騎乘機車至│以機車載至│同上      │郭貴鳴犯竊盜罪，│
│    │日晚上8 時許│      │上開地點，│上開資源回│          │累犯，處有期徒刑│
│    │            │      │徒手竊取鐵│收場變賣，│          │肆月。          │
│    │屏東縣萬丹鄉│      │頭及青銅各│賣得款項共│          │                │
│    │廈南村安和路│      │1 個。    │計1,300 元│          │                │
│    │土地公廟旁貨│      │          │。        │          │                │
│    │櫃屋        │      │          │          │          │                │
│    │            │      │          │          │          │                │
├──┼──────┼───┼─────┼─────┼─────┼────────┤
│ 6  │100 年1 月8 │郭俊男│騎乘機車至│無        │同上      │郭貴鳴犯竊盜未遂│
│    │日晚上10時20│      │上開地點，│          │          │罪，累犯，處有期│
│    │分許        │      │徒手竊取財│          │          │徒刑月。      │
│    │            │      │行竊，惟於│          │          │                │
│    │屏東縣萬丹鄉│      │搜尋財物尚│          │          │                │
│    │廈南村安和路│      │未得手之際│          │          │                │
│    │土地公廟旁貨│      │，旋為郭俊│          │          │                │
│    │櫃屋        │      │男發現制止│          │          │                │
│    │            │      │而未遂。  │          │          │                │
└──┴──────┴───┴─────┴─────┴─────┴────────┘
附錄本判決論罪之法條：
中華民國刑法第320條
意圖為自己或第三人不法之所有，而竊取他人之動產者，為竊盜
罪，處5  年以下有期徒刑、拘役或 5 百元以下罰金。
意圖為自己或第三人不法之利益，而竊佔他人之不動產者，依前
項之規定處斷。
前二項之未遂犯罰之。
修正前中華民國刑法第321條
犯竊盜罪而有左列情形之一者，處 6 月以上、 5 年以下有期徒
刑：
一、於夜間侵入住宅或有人居住之建築物、船艦或隱匿其內而犯
    之者。
二、毀越門扇、牆垣或其他安全設備而犯之者。
三、攜帶兇器而犯之者。
四、結夥三人以上而犯之者。
五、乘火災、水災或其他災害之際而犯之者。
六、在車站或埠頭而犯之者。
前項之未遂犯罰之。